臺灣板橋地方法院刑事判決　　　　　　　94年度訴字第2086號
公　訴　人　臺灣板橋地方法院檢察署檢察官
被　　　告　甲○○
上列被告因違反藥事法案件，經檢察官聲請簡易判決處刑（九十
四年度偵字第一二四四七號），本院受理後（九十四年度簡字第
四三一一號）認不宜逕以簡易判決處刑，改依通常程序審理，被
告就被訴事實為有罪之陳述，經合議庭裁定適用簡式審判程序審
理，判決如下：
    主  文
甲○○連續明知為禁藥而轉讓，處有期徒刑拾月，緩刑肆年。扣
案「犀利士（CIALIS）」拾參盒，均沒收。
    事  實
一、甲○○係「親密愛人企業行」（情趣商品店）負責人李宏文
    之舅舅，於李宏文外出時，即在店內代理看管店務，對於藥
    品須經主管機關核准始得輸入、轉讓，具有相當認識，且明
    知「CIALIS」（犀利士）商標，係美商禮來ICOS有限公司（
    Lilly ICOS LLC）（下稱禮來公司）享有商標權之商標，而
    真實姓名不詳，自稱「李先生」之成年男子向其兜售，未經
    商標權人同意，藥錠上標示與上開註冊商標「CIALIS」相同
    外觀之藥品，為未經藥品主管機關核准輸入銷售之禁藥（按
    行政院衛生署於民國九十二年七月九日核發藥品許可證，衛
    署藥輸字第○二三七七四號者為犀利士膜衣錠二十公絲〔
    Cialis Film-coatedTablets20mg 〕，適應症：治療勃起功
    能障礙，處方：Eachfilm-coated tabletcontains ：『
    Tadalafil 20mg』），竟仍基於轉讓禁藥之概括犯意，先於
    九十三年十一月間，在上址店內向該不明人士以每盒（四粒
    裝）新台幣（下同）一千二百之價格，購入上開未經核淮進
    口之「CIALIS」禁藥一盒，隨即於同月某日，在臺北縣三重
    市○○路、自強路口某家快炒店內轉讓一粒予友人詹清課；
    復承前犯意，於九十四年一月二十八日下午一時許，向再次
    前來推銷之該姓名年籍不詳自稱「李先生」之成年男子，以
    每盒一千二百元之價格，購入「犀利士（CIALIS）」禁藥十
    三盒，並將之放置在該店玻璃陳列櫃下方之木櫃內，亦隨即
    與詹清課聯繫，商議將所購入之「犀利士（CIALIS）」禁藥
    一半轉讓予詹清課使用。嗣於同日下午三時十分許，在「親
    密愛人企業行」為臺北市政府衛生局人員當場查獲，始未及
    交付而未遂，並扣得「犀利士（CIALIS）」禁藥十三盒。
二、案經臺北市政府衛生局函送臺灣臺北地方法院檢察署呈請臺
　　灣高等法院檢察署檢察長令轉臺灣板橋地方法院檢察署檢察
  　官偵查聲請簡易判決處刑，本院改依簡式審判程序審理。
    理  由
一、訊據被告甲○○對於上揭轉讓禁藥之犯行坦承不諱，核與證
    人李宏文、詹清課於警詢及偵查中證述之情節相符，被告所
    轉讓之「CIALIS」（犀利士）商標，係美商禮來公司享有商
    標權之商標，為未經藥品主管機關核准輸入銷售之禁藥，亦
    有證人即禮來公司品管主任陳維榕於偵查中之證詞在卷足按
    ，復有陳維榕所提出「CIALIS」（犀利士）合法輸入包裝辨
    識聲明啟事、照片、經濟部智慧財產局函及中華民國商標註
    冊證、臺北市政府衛生局九十四年二月四日北市衛藥食字第
    ○九四三○八八三○○○號函及所附臺北市政府衛生局談話
    紀錄、藥物檢查現場紀錄表、檢查工作日記表、臺北市政府
    營利事業登記證、販賣業藥商許可執照（親密愛人企業行僅
    得販賣醫療器材）、臺北市政府衛生局九十四年四月二十八
    日北市衛藥食字第○九四三二九六四八○○號函及所附打擊
    不法藥物專案會報九十三年度第一次會議紀錄在卷足考，並
    有扣案之「CIALIS」（犀利士）十三盒足稽，被告之自白與
    事實相符，本件事證明確，被告犯行洵堪認定，應依法論科
    。
二、按未經核准擅自輸入之藥品，為禁藥，但旅客或隨交通工具
    服務人員攜帶自用藥品進口者，不在此限，為藥事法第二十
    二條第一項第二款所明定，查被告自真實姓名不詳自稱「李
    先生」之人所購入之「CIALIS」（犀利士），為未經藥品主
    管機關核准輸入銷售之藥品，且顯非旅客或隨交通工具服務
    人員攜帶自用藥品進口者，應為上揭規定之禁藥。被告明知
    係禁藥而轉讓，核其所為，係犯藥事法第八十三條第一項之
    明知為禁藥而轉讓罪。檢察官起訴書雖未載明被告於九十三
    年十一月間轉讓禁藥予詹清課之事實，惟公訴檢察官於本院
    審理時已經補充，並告知被告所犯罪名，此部分事實因與起
    訴並經本院判決之部分，有連續犯裁判上一罪之關係，為起
    訴效力所及，本院自應併予審究。次按既未遂，原屬一犯罪
    行為之不同階段，如法律規定行為之各該階段獨立成罪，自
    應認各該犯罪之構成要件相同，屬於同一之罪名。故如連續
    數行為係基於概括之犯意而有上開情形，雖其前後行為有未
    遂犯或既遂犯之分，依司法院大法官會議釋字第一五二號解
    釋意旨，仍應依連續犯規定論擬；被告先後二次轉讓禁藥之
    犯行，雖有既未遂之分，惟時間緊接，犯罪構成要件相同，
    顯均係基於概括犯意反覆為之，應依刑法五十六條連續犯之
    規定，論以一轉讓禁藥既遂罪，並加重其刑。爰審酌被告轉
    讓禁藥，有損藥物管理公信及消費者利益，惟犯罪後於審理
    中坦承犯行，所轉讓之藥品數量不多，及被告犯罪動機、目
    的、手段、生活狀況、品行、智識程度等一切情狀，量處如
    主文所示之刑。末查，被告前於八十六年四月間雖曾因偽藥
    案件，經本院判處有期徒刑十月，緩刑三年確定，惟於緩刑
    期滿，而緩刑之宣告未經撤銷，是其上揭刑之宣告，依刑法
    第七十六條之規定已失其效力，而與未曾受有期徒刑以上刑
    之宣告者同，此有臺灣高等法院被告前案紀錄表足稽，被告
    係因一時失慮，致觸犯本案犯行，於犯罪後已經坦承犯行，
    經此刑之教訓，當知所警惕，本院認為上開對其宣告之刑，
    以暫不執行為適當，爰宣告緩刑四年，以啟自新。另扣案之
    禁藥「CIALIS」（犀利士）十三盒，為被告所有，業據其供
    明在卷，係供犯罪所用之物，依刑法第三十八條一項第二款
    之規定沒收。
據上論斷，應依刑事訴訟法第四百五十二條、第二百七十三條之
一第一項、第二百九十九條第一項前段，藥事法第八十三條第一
項，刑法第十一條前段、第五十六條、第七十四條第一款、第三
十八條第一項第二款，判決如主文。
本案經檢察官朱立豪到庭執行職務
中　　華　　民　　國　　94　　年　　10　　月　　27　　日
              臺灣板橋地方法院刑事第十七庭
              　　　　　　　  法　官   王綽光
以上正本證明與原本無異
如不服本判決應於送達後10日內向本院提出上訴狀
                              書記官　 蔡美如
中　　華　　民　　國　　94　　年　　10　　月　　31　　日
附錄本案論罪科刑法條全文：
藥事法第83條
明知為偽藥或禁藥，而販賣、供應、調劑、運送、寄藏、牙保、
轉讓或意圖販賣而陳列者，處7 年以下有期徒刑，得併科新臺幣
5 百萬元以下罰金。
以犯前項之罪為常業者，處 2 年以上 10 年以下有期徒刑，得併
科新臺幣2 千 5 百萬元以下罰金。
犯前二項之罪，因而致人於死者，處 7 年以上有期徒刑，致重傷
者，處 3 年以上 12 年以下有期徒刑。
因過失犯第 1 項之罪者，處 2 年以下有期徒刑、拘役或科新臺
幣 30 萬元以下罰金。
第 1 項及第 2 項之未遂犯罰之。
